# 科委、农业部规划院的研发补助

提问人：xd860205 时间：2018-03-29 14:54:42
请教各位老师，一家高技术企业，每年有些研发课题的补助(来源于科委，或者农业部的下属各个研究院)，课题的研发项目最终能不能形成专利不确定，但是研发的技术成果，是用于企业日常的主营业务，这样是不是通过其他收益核算。

回答人：chenyiwei
可以这样理解。如果研发支出全部费用化，则该补助属于与收益相关的政府补助，在对应的研发支出发生并计入损益时计入其他收益；如果对应的研发支出资本化，则属于与资产相关的政府补助，应计入递延收益，到对应的研发项目转入无形资产并开始摊销后，在无形资产使用寿命内摊入各年度其他收益。

提问人：xd860205 时间：2018-03-30 14:05:58
谢谢陈版。按最新思路。不考虑经常性，很多政府补助都会算入营业利润里了吧

回答人：chenyiwei
是。研发补助都是和日常活动相关的。

提问人：xd860205 时间：2018-03-30 14:07:37
陈版还有个问题。企业 15 年三板挂牌时，对研发的政府补助，一直是放入递延，按照研发合同时间直线法摊销递延。本期审计的时候，还是延用此方法吗？

回答人：chenyiwei
按直线法摊销不一定合理，建议按费用化研发支出发生情况逐步结转，不一定是均衡的。